臺灣臺北地方法院刑事判決　
                                      110年度易字第602號
公  訴  人  臺灣臺北地方檢察署檢察官
被      告  張國義  


                      居新北市○○區○○路0段000巷00號0    樓

上列被告因竊盜案件，經檢察官聲請以簡易判決處刑，因法院認
為不宜，簽改分為易字案件（聲請案號：110年度偵字第18526號
），因所犯非為死刑、無期徒刑、最輕本刑為三年以上有期徒刑
之罪或高等法院管轄第一審案件，被告於本院準備程序進行中，
就被訴事實為有罪之陳述，審判長於告知被告簡式審判之旨，並
聽取當事人之意見後，由本院裁定以簡式審判程序審理，判決如
下：
    主  文
張國義竊盜，處拘役伍拾日，如易科罰金，以新臺幣壹仟元折算
壹日。
犯罪所得新臺幣壹萬柒仟肆佰元沒收，如全部或一部不能沒收或
不宜執行沒收時，追徵其價額。
    事    實
本件犯罪事實經認定與如附件臺灣臺北地方檢察署檢察官聲請簡
易判決處刑書記載之犯罪事實相同，茲引用之。
　　理    由
一、上開事實，訊據被告張國義於本院審理時坦承不諱，核與被
    害人即告訴人施碧蘭指、證述情節相符，並有監視器翻拍照
    片2張（110年度偵字第18526號卷第17頁）、內政部警政署
    刑事警察局110年3月17日刑紋字第1100025287號鑑定書（同
    卷第63頁）、臺北市政府警察局信義分局刑案現場勘查報告
    （同卷第65至95頁）在卷可稽，事證明確，其犯行洵堪認定
    。
二、民國108年5月29日修正公布刑法第320條第1項「意圖為自己
    或第三人不法之所有，而竊取他人之動產者，為竊盜罪，處
    五年以下有期徒刑、拘役或五十萬元以下罰金。」與修正前
    同條項規定「意圖為自己或第三人不法之所有，而竊取他人
    之動產者，為竊盜罪，處五年以下有期徒刑、拘役或五百元
    以下罰金。」，比較可知新法提高該條項之罰金金額，故  
    依刑法第2條第1巷從舊從輕主義，以修正前於被告有利，應
    適用之。核被告所為，係犯修正前刑法第320條第1項之竊盜
    罪。爰審酌被告犯罪動機、手段，所生危害非大，犯後態度
    尚稱良好等一切情狀，量處如主文所示之刑，並諭知易科罰
    金之折算標準。犯罪所得1萬7400元，依刑法第2條第2項應
    適用刑法第38條之1第1項宣告沒收，併依同條第3項於全部
    或一部不能沒收，或不宜執行沒收時，追徵其價額，均如主
    文所示。
據上論斷，應依刑事訴訟法第299條第1項前段，第273條之1第1
項、第310條之2、第454條第2項、修正前刑法第320條第1項、刑
法第2條第1項、第41條第1項、第38條之1第1項、第3項、刑法施
行法第1條之1第1項，判決如主文。
本案經檢察官林婉儀到庭執行職務。 
中　　華　　民　　國　　110 　年　　10　　月　　26　　日
                  刑事第十二庭    法　官　李英豪
上正本證明與原本無異。 
如不服本判決應於收受送達後20日內向本院提出上訴書狀，並應
敘述具體理由；其未敘述上訴理由者，應於上訴期間屆滿後20日
內向本院補提理由書（均須按他造當事人之人數附繕本）「切勿
逕送上級法院」。告訴人或被害人如對於本判決不服者，應具備
理由請求檢察官上訴，其上訴期間之計算係以檢察官收受判決正
本之日期為準。 因疫情而遲誤不變期間，得向法院聲請回復原
狀。
                                  書記官  李璁潁
中　　華　　民　　國　　110 　年　　10　　月　　27　　日
附件：
臺灣臺北地方檢察署檢察官聲請簡易判決處刑書書
                                    110年度偵字第18526號
被　　　告　張國義　    男　57歲（民國00年0月00日生）
　　　　　　　　　　    住花蓮縣○○鄉○○路0段000號
                        居新北市○○區○○路0段000巷00號
　　　　　　　　　　    4樓 
                        （另案在法務部○○○○○○○執行
　　　　　　　　　　    中）                      
　　　　　　　　　　    國民身分證統一編號：Z000000000號
上列被告因竊盜案件，已經偵查終結，認宜聲請以簡易判決處刑
，茲將犯罪事實及證據並所犯法條分敘如下：
　　　　犯罪事實
一、張國義意圖為自己不法之所有，於民國99年10月9日12時17
    分許，在臺北市○○區○○○路0段000號1樓獨身貴族門市，以向
    店員施碧蘭偽稱其為獨身貴族公司副理「林立仁」來店視察
    等語之方式使施碧蘭卸下心防，再趁施碧蘭至店外拜拜之際
    ，徒手竊取施碧蘭管領、置於店內櫃子抽屜內之現金新臺幣
    （下同）1萬5,400元及施碧蘭放置於櫃子內之包包(含現金2
    ,000元)，得手後隨即藉故托詞離開現場。嗣因施碧蘭發現
    遭竊報警處理，由鑑識人員到場採證，經內政部警政署刑事
    警察局比對出在案發現場採擷之多枚指紋與張國義之指紋相
    符，因而循線查獲。
二、案經臺北市政府警察局信義分局報告偵辦。
　　　　證據並所犯法條
一、證據清單：
（一）被告張國義於警詢之供述及偵查中之自白。
（二）告訴人施碧蘭於警詢時之指訴。
（三）監視器翻拍照片2張。
（四）內政部警政署刑事警察局鑑定書1份。
二、核被告所為係犯刑法第320條第1項竊盜罪嫌。
三、依刑事訴訟法第451條第1項聲請以簡易判決處刑。
　  此　致
臺灣臺北地方法院
中　　華　　民　　國　  110　　年　　6 　 月　　25  　日
　　　　　　　　　　 　        檢　察　官 李 巧 菱
本件正本證明與原本無異
中　　華　　民　　國　  110 　 年　  7  　月　  6 　　日
                               書　記　官 賴  昀

本件係依刑事訴訟法簡易程序辦理，法院簡易庭得不傳喚被告、
輔佐人、告訴人、告發人等出庭即以簡易判決處刑；被告、被害
人、告訴人等對告訴乃論案件如已達成民事和解而要撤回告訴或
對非告訴乃論案件認有受傳喚到庭陳述意見之必要時，請即另以
書狀向簡易法庭陳述或請求傳訊。

附錄本案所犯法條全文：                         
中華民國刑法第320條
意圖為自己或第三人不法之所有，而竊取他人之動產者，為竊盜
罪，處 5 年以下有期徒刑、拘役或 50 萬元以下罰金。
意圖為自己或第三人不法之利益，而竊佔他人之不動產者，依前
項之規定處斷。
前二項之未遂犯罰之。